# 房地产公司_管理层未作出书面声明的出售开发产品的核算

提问人：hanyin 时间：2012-09-09 19:20:18
2010 准则讲解P57---作为存货的房地产转换为投资性房地产，通常指房地产开发企业将其持有的开发产品以经营租赁的方式出租，存货相应地转换为投资性房地产。这种情况下，转换日通常为房地产的租赁期开始日。租赁期开始日是指承租人有权行使其使用租赁资产权利的日期。一般而言如果企业自行建造或开发完成但尚未使用的建筑物，且董事会或类似机构作出正式书面决议，明确表明其持有以备经营出租的空置建筑物，如董事会或类似机构作出书面决议，明确表明其自行建造或开发产品用于经营租出、持有意图短期内不再发生变化的，应视为存货转换为投资性房地产，转换日为董事会或类似机构作出书面决议的日期。
如果董事会表示只是在出售前暂时出租（出租期半年、或超过一年二种情况），以免空置，最终目的为出售，那么是否需要转为投资性房地产核算？ 我个人认为需要，但如果转为投资性房地产需要计提折旧，将减少当层利润，这是管理层不想看到的，因此管理层提出我的目的不是用于经营租出，持有意图为出售来避免转入投资性房地产。在实务操作中如何把握更合适？

回答人：chenyiwei
如果管理层有明确意图系暂时出租，将在一定期限内（距离完工不超过 1 年）出售，则说明仍然符合存货准则中对“存货”的定义，可以继续在财务报表上列报为存货。此时由于主要的未来相关现金流量仍然是通过出售而不是出租，加上出租期限较短，在此期间内的折旧额可能影响不重大，因此可以不进行摊销处理。 如果预计租赁期要在 1 年以上，则建议转入投资性房地产，后续出售按照投资性房地产的出售进行会计处理。

回答人：chenyiwei
回复 lbwl 的帖子
1 、监管层对投资性房地产的认定一直持审慎态度，很大的考虑是为了防止借投资性房地产的认定而滥用公允价值模式。所以要求投资性房地产的确认必须经过公司权力机构的正式书面决议。
2 、如果 4 月通过董事会决议转为长期出租，并且立即开始了出租前的准备活动，包括对房屋进行必要的结构改造，开展招租活动等，则可以认为自必要的准备活动实质上开始时起，已经具备了确认为投资性房地产的条件。

提问人：airbit 时间：2012-09-12 13:04:59
陈版，你好！
更多时候管理层其实没有十分明确的意图，只是为了避免部分难销售的楼房空置而出租，有可能一年内出售，也有可能一年以后才能出售，这种情况是否要调到投资性房地产？如果放出租开发产品，是否也可不摊销？谢谢！

回答人：chenyiwei
这里就要用到管理层的预期，即根据目前的市场状况、管理层的策略、该楼盘的定位等因素，预计在一年内出售的可能性多大，再分别作出不同的处理。

提问人：airbit 时间：2012-09-13 09:05:19
回复 chenyiwei 的帖子
谢谢陈版！
开发商经常还有出租的地面车位，能构成建筑物，能作为投资性房地产？谢谢！

回答人：chenyiwei
以短期经营性租赁方式出租的车位，符合投资性房地产的特征。